臺灣彰化地方法院刑事判決　　　　　　　100年度易字第749號
公　訴　人　臺灣彰化地方法院檢察署檢察官
被　　　告　林文量
上列被告因違反家庭暴力防治法案件，經檢察官提起公訴（100
年度偵字第5300號），本院判決如下：
    主  文
林文量犯違反保護令罪，處拘役肆拾日，如易科罰金，以新臺幣
壹仟元折算壹日。
    犯罪事實
一、林文量為陳美容之配偶，2 人間有家庭暴力防治法第3 條第
    1 款所定之家庭成員關係。緣林文量前因對其配偶陳美容實
    施身體上及精神上不法侵害行為，經本院家事法庭於民國
    100 年5 月11日以100 年度家護字第103 、263 號核發民事
    通常保護令，其裁定內容為命林文量不得對其配偶陳美容實
    施身體或精神上不法侵害之行為及騷擾、接觸、跟蹤、通話
    行為，並應完成戒癮治療及精神治療，該保護令有效期間為
    1 年，業已於100 年5 月21日上午10時，由彰化縣警察局和
    美分局前往林文量位在彰化縣伸港鄉○○村○○路351 巷19
    號住處執行告知保護令相關事項而知悉前開內容。詎林文量
    竟基於違反該保護令之犯意，於100 年6 月14日下午5 時許
    ，在上址住處內，飲酒後出言以：「幹你娘、臭雞巴」等穢
    語辱罵陳美容，並出手推倒陳美容，以此方式對陳美容實施
    精神、身體上不法侵害與騷擾行為，違反本院所為之上開通
    常保護令裁定。
二、案經陳美容訴由彰化縣警察局和美分局報請臺灣彰化地方法
    院檢察署檢察官偵查起訴。
    理  由
一、本案被告所犯係屬刑事訴訟法第376 條第1 款所列之最重本
    刑為3 年以下有期徒刑、拘役或專科罰金之罪，本院爰依同
    法第284 條之1 之規定行獨任審判。次按被告以外之人於審
    判外之陳述，雖不符刑事訴訟法第159 條之1 至第159 條之
    4 之規定，而經當事人於審判程序同意作為證據，法院審酌
    該言詞陳述或書面陳述作成時之情況，認為適當者，亦得為
    證據。當事人、代理人或辯護人於法院調查證據時，知有第
    159 條第1 項不得為證據之情形，而未於言詞辯論終結前聲
    明異議者，視為有前項之同意，刑事訴訟法第159 條之5 定
    有明文。查本案全部卷證，公訴人、被告均不爭執其證據能
    力，本院復衡以該等供述證據作成時之情況，應為適當，是
    可認後述所引用證據之證據能力均無疑義，合先敘明。
二、訊據被告固坦承於收受上揭民事通常保護令後，仍於前揭時
    、地，以上開言詞辱罵及推倒告訴人等情不諱，惟另辯稱係
    先遭告訴人辱罵始為之云云。經查，上開犯罪事實，業據證
    人即告訴人陳美容於警、偵訊中證述明確，並有彰化縣警察
    局和美分局酒精測試報告單1 份、本院100 年度家護字第
    103 、263 號民事通常保護令裁定、彰化縣警察局和美分局
    保護令執行紀錄表等件在卷可稽，足認被告確有違反本院保
    護令裁定之事實，其所辯，洵屬矯飾之詞，不足採信。至被
    告雖另聲請傳訊其友人以證明係告訴人先出言辱罵乙節，然
    本案事證已臻明確，被告上開犯行有前揭積極證據足以佐認
    ，業如前述，此部分自無再行調查之必要。
三、按家庭暴力防治法第14條第1 項第1 款所稱家庭暴力者，係
    指家庭成員間實施身體或精神上不法侵害之行為，又所謂精
    神上不法侵害，係指行為人所為足以造成被害人精神上痛苦
    之言語、動作或其他行為；另同條項第2 款所稱之騷擾，亦
    係指任何打擾、警告、嘲弄或辱罵他人之言語、動作或製造
    使人心生畏佈情境之行為。查被告以「幹你娘、臭雞巴」等
    語辱罵陳美容之行為，應屬對陳美容為騷擾行為，且違反上
    開保護令所定禁止實施精神上不法侵害之行為；又被告徒手
    推倒告訴人則違反上開保護令所定禁止實施身體上不法侵害
    之行為。是核被告所為，係犯家庭暴力防治法第61條第1 款
    、第2 款之違反保護令罪（起訴意旨漏列同條第2 款，惟此
    部分業經蒞庭實施公訴檢察官當庭補充）。又被告雖同時違
    反前揭裁定所禁止之二款行為，然法院依家庭暴力防治法核
    發保護令者，該保護令內之數款規定，僅分別為不同之違反
    保護令行為態樣，被告以一犯意而違反同一保護令上所禁止
    之數態樣，為一違反保護令之行為，屬單純一罪，僅以一違
    反保護令罪論處。爰審酌被告經本院裁定後，猶不知戒慎，
    恣意對被害人為身體、精神上之不法侵害及騷擾行為，影響
    被害人生活安寧，所為實不足取，漠視公權力之存在，並造
    成被害人精神上之痛苦，惟念其犯罪後坦承部分犯行之態度
    ，兼衡其犯罪之動機暨其智識程度、生活狀況等一切情狀，
    量處如主文所示之刑，並諭知易科罰金之折算標準，以資懲
    儆。
據上論斷，應依刑事訴訟法第299 條第1 項前段，家庭暴力防治
法第61條第1 、2 款，刑法第11條前段、第41條第1 項前段，判
決如主文。
本案經檢察官劉欣雅到庭執行職務。
中    華    民    國   100    年    7     月    21    日
                  刑事第六庭    法      官  胡宜如
以上正本證明與原本無異。
如不服本判決應於收受判決後10日內向本院提出上訴書狀，並應
敘述具體理由。其未敘述上訴理由者，應於上訴期間屆滿後20日
內向本院補提理由書（均須按他造當事人之人數附繕本）「切勿
逕送上級法院」。
告訴人或被害人對於判決如有不服具備理由請求檢察官上訴者，
其上訴期間之計算係以檢察官收受判決正本之日期為準。
中    華    民    國   100    年    7     月    21    日
                                書  記  官  林淑文
附錄本案論罪科刑法條：
家庭暴力防治法第61條
違反法院依第14條第1 項、第16條第3 項所為之下列裁定者，為
本法所稱違反保護令罪，處3 年以下有期徒刑、拘役或科或併科
新臺幣10萬元以下罰金：
一、禁止實施家庭暴力。
二、禁止騷擾、接觸、跟蹤、通話、通信或其他非必要之聯絡行
    為。
三、遷出住居所。
四、遠離住居所、工作場所、學校或其他特定場所。
五、完成加害人處遇計畫。